最  高  行  政  法  院  裁  定
111年度聲再字第137號
聲  請  人  陳韻琪                                      

                          送達代收人  張寶玉        
上列聲請人因與相對人國立清華大學間性別平等教育法事件，對
於中華民國110年1月29日本院109年度聲再字第841號裁定，聲請
再審，本院裁定如下：
　　主  文
再審之聲請駁回。
再審訴訟費用由聲請人負擔。
　　理  由
一、按再審之訴自判決確定時起，如已逾5年者，不得提起。但
    以第273條第1項第5款、第6款或第12款情形為再審之理由者
    ，不在此限；對於再審確定判決不服，復提起再審之訴者，
    前項所定期間，自原判決確定時起算。但再審之訴有理由者
    ，自該再審判決確定時起算，行政訴訟法第276條第4項及第
    5項定有明文。上開規定依同法第283條規定，於對於確定裁
    定聲請再審準用之。又對於確定裁定聲請再審，應依行政訴
    訟法第283條準用同法第277條第1項第4款之規定表明再審理
    由，此為必須具備之程式。所謂表明再審理由，必須指明確
    定裁定有如何合於再審事由之具體情事，始為相當。倘僅泛
    言有何條款之再審事由，而無具體情事者，尚難謂已合法表
    明再審理由。如未表明再審理由，法院無庸命其補正。
二、本件聲請人因性別平等教育法事件，循序提起行政訴訟，經
    臺北高等行政法院（下稱原審）99年度訴字第2220號判決駁
    回，聲請人提起上訴，經本院以101年度判字第592號判決將
    原判決廢棄，發回原審更為審理。經原審以101年度訴更一
    字第105號判決駁回，復經本院103年度判字第63號判決駁回
    聲請人上訴確定在案。嗣聲請人先後提起再審之訴及聲請再
    審，均經本院分別裁判駁回在案。聲請人仍不服，又對最近
    一次即本院109年度聲再字第841號裁定（下稱原裁定），以
    有行政訴訟法第273條第1項第1款事由聲請再審。經查原裁
    定係於民國103年1月28日確定，有本院索引卡1紙附卷可稽
    。聲請人於110年3月22日始提起本件再審之聲請，距原裁定
    確定時，已逾5年，依前開規定，此部分之再審聲請，顯不
    合法，應予駁回。另聲請人本於行政訴訟法第273條第1項第
    5款事由聲請再審部分，經核其聲請意旨固主張相對人已多
    次更換法定代理人，卻均無人依法聲明承受訴訟，並將書狀
    送達聲請人云云。惟原裁定係以聲請人聲請再審顯已逾期，
    而屬聲請不合法為由，據以駁回，聲請意旨雖指原裁定有行
    政訴訟法第273條第1項第5款所定「當事人於訴訟未經合法
    代理或代表」之再審事由，卻未具體指摘其究有何符合該款
    再審理由之情事（於原裁定之訴訟繫屬期間，相對人有何未
    經合法代理或代表之具體情形），則依首揭規定及說明，聲
    請人此部分之再審聲請亦不合法，應予駁回。 
三、依行政訴訟法第283條、第278條第1項、第104條、民事訴訟
    法第95條、第78條，裁定如主文。 
中　　華　　民　　國　　111　 年　  5　   月 　 31  　日
                    最高行政法院第一庭
                        審判長法官  吳　東　都　
                              法官　王　俊　雄
                              法官　林　妙　黛
                              法官　侯　志　融
                              法官　陳　秀　媖

以  上  正  本  證  明  與  原  本  無  異
中　　華　　民　　國　　111 　年　　5 　　月　　31　　日
　　　　　　　　　　　　　　　書記官　陳　映　羽